臺灣高雄地方法院民事判決　九十年度訴字第三一○二號
　　原　　　告　　彰化商業銀行股份有限公司
　　法定代理人　　乙○○
　　訴訟代理人　　歐維正
　　被　　　告　　傑恩特股份有限公司
　　兼法定代理人　丁○○
　　被　　　告　　甲○○
　　　　　　　　　丙○○
右當事人間請求清借款事件，本院判決如左：
    主    文
被告應連帶給付原告新台幣壹佰萬元，及如附表一所示之利息、違約金。
被告應連帶給付原告美金柒萬貳仟元，及如附表二所示之利息、違約金。
訴訟費用由被告連帶負擔。
    事    實
甲、原告方面：
一、聲明：如主文所示。
二、陳述：
（一）、被告傑恩特股份有限公司，於民國九十年九月五日邀同被告丁○○、被告甲○○、被告丙○○為連帶保證人與原告簽訂保證書，約定就傑恩特股份有限
        公司現在（包括現去所負，現在尚未清償）及將來對原告所負借款、票款、
        墊款等一切債務，在本金新台幣（下同）五百萬元之範圍內負連帶清償之償
        ，並簽具授信約定書交原告收執。
（二）、被告傑恩特股份有公司依上開約定分別於九十年五月三十日、九十年六月二
        十七日向原告借款二款，共計一百萬元，其到期日、利率分別詳如附表一所
        示，並約定如未按期清償，債務即視為全部到期，逾期清償時，除仍按上開
        利率計息外，逾期在六個以內者，按上開利率百分之十，超過六個月者，按
        上開利率百分之二十計付違約金。詎被告傑恩特股份有限公司分別僅繳息至
        九十年八月二十九日、九十年八月二十六日止，依上揭約定，被告傑恩特公
        司已喪失期限利益，應即清償二筆借款全部本息，尚積欠本金一百萬元，及
        如附表一所示之利息、違約金。
（三）、又被告傑恩特股份有限公司另依據其於九十年九月五日與原告所簽訂之進口
        物資融資契約，於九十年九月七日開具開發信用狀申請委託原告開發一百五
        十天遠期信用狀美金七萬二千六百六十元向國外採購物資，其中美金六百六
        十元為傑恩特股份有限公司自備結匯款，其餘美金七萬二千元經由原告向國
        外銀行為其墊款，貨物單據到達後經通知傑恩特股份有限公司簽章提貨訖，
        到期日為九十一年二月八日。依據進口物資融資契約第十一條規定逾期清償
        時，被告願繳付遲延利息及違約金，其遲延利息依原告銀行到期日當天新台
        幣放款基本利率加百分之二點五（現為週年利率百分之十點二九七）與原告
        銀行外匯授信牌告利率比較，以較高者為準，並自遲延之日起六個月內，按
        約定利率百分之十，超過六個月者，按約定利率百分之二十計付違約金。利
        息、遲延利息、違約金及其他有關費用等均依清償日原告銀行賣出匯率折算
        新台幣繳付或自有外匯繳付之。
（四）、前述債務雖未屆期，惟債務人已於九十年十月五日經票據交換所公告為拒絕
        往來戶，依兩造之授信約定書第五條約定，債務視同到期，被告傑恩特股份
        有限公司應即清償本件借款、墊款之全部本息，而被告丁○○、被告甲○○
        、被告丙○○為被告傑恩特股份有限公司本件借款之連帶保證人，為此依消
        費借貸契約、進口物資融資契約、連帶保證契約提起本訴，求為如訴之聲明
        所示之判決。
三、證據：提出本票二紙、授信約定書三紙、保證書、進口物資融資契約、信用狀聲
    請書、匯款文件、發票、匯票、進口單據到單通知兼到期通知書、帳戶資料表、
    放款基本利率公告表、台灣地區各縣市票據交換所公告之金融業支票存款拒絕往
    來戶名冊等件影本為證。
乙、被告方面：
    被告傑恩特股份有限公司、被告丁○○、被告甲○○、被告丙○○均未於言詞辯
　　論期日到場，亦未提出書狀作何聲明或陳述。
    理    由
一、本件原告原起訴請求被告應連帶給付原告（１）新台幣一百萬元，及如附表一所
    示之利息、違約金；（２）美金七萬二千元，及如附表二所示之利息、違約金、
    或按清償日當時原告銀行掛牌賣出匯率折算新台幣，嗣減縮訴之聲明為被告應連
    帶給付原告（１）新台幣一百萬元，及如附表一所示之利息、違約金；（２）美
    金七萬二千元，及如附表二所示之利息、違約金，與民事訴訟法第二百五十五條
    第一項第三款規定並無不合，自無庸經被告之同意即得為之。
二、本件被告傑恩特股份有限公司、被告丁○○、被告甲○○、被告丙○○均經合法
    通知，無正當理由未於言詞辯論期日到場，核無民事訴訟法第三百八十六條所列
    各款情形，應依原告之聲請，由其一造辯論而為判決。
三、本件原告主張之事實，已據其提出與所述相符之本票二紙、授信約定書三紙、保
    證書、進口物資融資契約、信用狀聲請書、匯款文件、發票、匯票、進口單據到
    單通知兼到期通知書、帳戶資料表、放款基本利率公告表、台灣地區各縣市票據
    交換所公告之金融業支票存款拒絕往來戶名冊等件影本為證，而被告均既未到場
    爭執，復未提出書狀答辯以供本院斟酌，自堪信原告之主張為真實。
四、被告丁○○、被告甲○○、被告丙○○等三人於九十年九月五日出具之保證書記
    載：「連帶保證人今向彰化銀行股份有限公司（即彰化商業銀行，包括總行所屬
    各分支機構以下簡稱　貴行）保證傑恩特股份有限公司（下稱主債務人）對　貴
    行所負之一切債務以本金新台幣五百萬元整為限額暨其利息、遲延利息、違約金
    、損害賠償及其他從屬於主債務之負擔，願與主債務人負連帶清償之責任，‧‧
    ‧。」等語觀之被告丁○○、被告甲○○、被告丙○○所出具之保證書上開文義
    ，乃保證人與債權人約定就債權人與主債務人所生一定範圍內之不特定債務，預
    定最高限額，由保證人予以保證之契約，學說稱之為最高限額保證。此種保證契
    約如定有期間者，在該期間內所生約定範圍內之債務，不逾最高限額者，均為保
    證契約效力所及；如未定期間者，於保證契約未經保證人依民法第七百五十四條
    規定終止或其他消滅原因以前，所生約定範圍內之債務，均為保證人保證之範圍
    。故在該保證契約有效存期間內已發生之約定範圍內之債務，於不逾最高限額者
    ，債權人仍得請求保證人履行保證責任。本件原告請求被告丁○○、被告甲○○
    、被告丙○○應負保證責任之債務本金金額為新台幣一百萬元及美金七萬二千元
    （以一美元折算新台幣三四點五六六元，共折合新台幣約二百四十八萬八千七百
    五十二元），並未超過系爭被告丁○○、被告甲○○、被告丙○○所出具之保證
    書所記載連帶保證被告傑恩特股份有限公司對原告債務之範圍，則被告丁○○、
    被告甲○○、被告丙○○依其出具之保證書，自應就被告傑恩特股份有限公司之
    系爭債務（１）新台幣一百萬元，及如附表一所示之利息、違約金；（２）美金
    七萬二千元，及如附表二所示之利息、違約金等債務負連帶清償責任。
五、從而，原告依消費借貸、進口物資融資及連帶保證契約請求被告連帶給付（１）
    新台幣一百萬元，及如附表一所示之利息、違約金；（２）美金七萬二千元，及
    如附表二所示之利息、違約金，為有理由，應予准許。
六、結論：本件原告之訴為有理由，依民事訴訟法第三百八十五條第一項前段、第八
    十五條第二項，判決如主文。
中　　　華　　　民　　　國　　九十一　　年　　　五　　　月　　十七　　　日
                              臺灣高雄地方法院民事第二庭
~B審判長法　　　官　吳進寶
~B　　　法　　　官  甯  馨
~B　　　法　　　官　陳月雯
右為正本係照原本作成。
如對本判決上訴，須於判決送達後廿日內向本院提出上訴狀（並附繕本）。
中　　　華　　　民　　　國　　九十一　　　年　　五　　 月　　十七　　　日
~B　　　法院書記官　陳展榮
~FO
~T32
┌────────────────────────────────────────────────────┐
│附　表　一：                                                                                            │
│                                                                                                        │
├──┬─────┬───────┬───────┬───────┬────────────┬──────┤
│ 編 │請求金額  │              │              │  請求之      │ 請求之                 │            │
│ 號 │（新台幣）│借款期限      │ 週年利率（％ │ 利息起迄日   │ 違約金之計算           │原借款金額  │
│    │          │  （民國）    │）            │              │                        │（新台幣）  │
├──┼─────┼───────┼───────┼───────┼────────────┼──────┤
│    │五十萬元  │自九十年五月三│              │自九十年八月  │自九十年十月一日起至清償│            │
│    │          │十日起        │              │三十日起      │日止，逾期在六個月以內者│            │
│ 一 │          │至九十年十月  │九點二九七    │至清償日止    │，按上開利率百分之十，超│五十萬元    │
│    │          │二十七日止    │              │              │過六個月者，按上開利率百│            │
│    │          │              │              │              │分之二十計算之違約金。  │            │
│    │          │              │              │              │                        │            │
│    │          │              │              │              │                        │            │
├──┼─────┼───────┼───────┼───────┼────────────┼──────┤
│    │          │自九十年六月二│              │自九十年八月二│自九十年九月二十八日起至│            │
│    │          │十七日起      │              │十七日起至清償│清償日止，逾期在六個月以│            │
│    │五十萬元  │至九十年十一月│              │日止          │內者，按上開利率百分之十│            │
│ 二 │          │二十四日止    │ 九點二九七   │              │，超過六個月者，按上開利│五十萬元    │
│    │          │              │              │              │率百分之二十計算之違約金│            │
│    │          │              │              │              │。                      │            │
│    │          │              │              │              │                        │            │
│    │          │              │              │              │                        │            │
│    │          │              │              │              │                        │            │
├──┴─────┴───────┴───────┴───────┴────────────┴──────┤
├────────────────────────────────────────────────────┤
│                                                                                                        │
│附 　表　二：                                                                                           │
├───────┬─────┬───┬───┬─────────┬────────────────────┤
│              │          │      │      │ 請求之           │違約金                                  │
│信用狀號碼：  │請求金額  │起息日│到期日│ 利息計算起迄日   │                                        │
│              │          │      │      │                  │                                        │
├───────┼─────┼───┼───┼─────────┼────────────────────┤
│              │美金七萬  │      │      │自九十年九月十一日│自九十一年二月九日起至清償日止，逾期在六│
│ＩＡＱＱＫ二○│二千元    │九十年│九十一│起至九十一年二月八│個月以內者，按年息百分之十點二九七之一成│
│0000000│          │九月十│年二月│日止按年息百分之七│計算，逾期六個月者，按年息百分之十點二九│
│六            │          │一日  │八日  │點一五計算利息，自│七之二成計算之違約金。                  │
│              │          │      │      │九十一年二月九日起│                                        │
│              │          │      │      │至清償日止按年息百│                                        │
│              │          │      │      │分之十點二九七計算│                                        │
│              │          │      │      │遲延利息。        │                                        │
│              │          │      │      │                  │                                        │
│              │          │      │      │                  │                                        │
│              │          │      │      │                  │                                        │
└───────┴─────┴───┴───┴─────────┴────────────────────┘
